【裁判字號】    89,易,2360
【裁判日期】    900326
【裁判案由】    賭博
【裁判全文】
臺灣臺北地方法院刑事判決                        八十九年度易字第二三六號
    公  訴  人  臺灣臺北地方法院檢察署檢察官
    被      告  甲○○
右列被告因賭博案件，經檢察官提起公訴（八十八年度偵字第五四九五號），本院判
決如左：
    主  文
甲○○意圖營利供給賭博場所，處有期徒刑肆月，如易科罰金，以參佰元折算壹日。
    事  實
一、甲○○於民國八十二年間因肅清煙毒條例等案件，經本院定執行刑有期徒刑二年
    八月確定，於八十四年間復因肅清煙毒條例、麻醉藥品管理條例案件，分別經台
    灣板橋地方法院、台灣士林地方法院判處有期徒刑三年二月、六月確定，經聲請
    徵合併定執行刑有期徒刑三年五月，於八十五年三月六日入監執行，縮刑期滿執
    行完畢日期為九十年十一月二十七日，於八十八年三月三十日縮短刑期假釋出監
    。猶不知悔改，竟意圖營利，於八十九年三月二十九日上午，向施金豐（業經檢
    察官為不起訴處分）借用台北市○○街三六號之，提供該處所為賭博場所，並以
    麻將牌為賭具，供楊淑芬、徐添財、鄭雄、郭徐愛等人在上址賭博財物，約定
    抽頭方法為每打四圈抽頭新台幣（下同）四百元（起訴書誤載為每圈抽頭四百）
    ，以此方式牟取利益，嗣於同日上午十一時三十分許，為警於上址查獲，並扣得
    其向他人借用麻將牌一付及骰子三顆。
二、案經臺北市政府警察局萬華分局報請臺灣臺北地方法院檢察署檢察官偵查起訴。
    理  由
一、訊據被告甲○○固承認在右揭時地有上開賭客以其所借來之麻將牌賭博，然否認
    有何賭博犯行，辯稱：其沒有抽頭云云。經查：右揭事實業據證人即賭客楊淑芬
    、徐添財及證人施金豐於警訊時證述綦詳（見偵查卷第十二頁反面、第十三頁、
    第十四頁反面、第七頁反面、第八頁），並有台北市政府警察局萬華分局實地檢
    查（查訪）紀錄表附卷可稽。而被告於檢察官偵查時供稱：該賭博場所係暫時向
    施金豐借來供上開賭客玩麻將的等語（見偵查卷第三二頁反面）。雖證人楊淑芬
    及徐添財於偵查程序中改稱：並無抽頭情事云云。然上開賭客所用之麻將牌為被
    告向他人所借，被告亦未參與賭博之事實，業據被告及證人徐添財、鄭雄、郭
    徐愛陳述在卷（見偵查卷第四一頁反面、第四二頁反面、第四三頁），若被告並
    未意圖營利提供賭博場所，其本身亦未參與賭博，何需如此熱心向他人借用麻將
    牌供上開賭客賭博，堪認被告確實向施金豐借用處所供上開賭客賭博財物，並以
    抽頭方式牟取利益，此外復有麻將牌一付與骰子三顆扣案可資佐證，被告上開抗
    辯及證人楊淑芬、徐添財事後改稱：並無抽頭云云，尚無可採。是本件事證已臻
    明確，被告犯行洵堪認定，應依法論科。
二、核被告所為，係犯刑法第二百六十八條之意圖營利提供賭博場所罪。爰審酌被告
    曾有如事實欄所載犯罪科刑執行情形，有台灣高等法院檢察署刑案紀錄簡覆表及
    台灣高等法院被告全國前案紀錄表在卷足憑，素行不佳、犯罪之動機、目的、手
    段、所生危害、犯罪後態度及犯罪所得等一切情狀，量處如主文所示之刑，並諭
    知易科罰金之折算標準。又被告行為後，刑法第四十一條已於九十年一月四日修
    正，同年月十日經總統公布施行之，修正後之刑法第四十一條規定：「犯最重本
    刑為五年以下有期徒刑以下之刑之罪，而受六個月以下有期徒刑或拘役之宣告，
    因身體、教育、職業、家庭之關係或其他正當事由，執行顯有困難者，得以一元
    以上三元以下折算一日，易科罰金。但確因不執行所宣告之刑，難收矯正之效，
    或難以維持法秩序者，不在此限。」「併合處罰之數罪，均有前項情形，其應執
    行之刑逾六月者，亦同」；該規定與修正前刑法第四十一條規定：「犯最重本刑
    為三年以下有期徒刑以下之刑之罪，而受六個月以下有期徒刑或拘役之宣告，因
    身體、教育、職業或家庭之關係，執行顯有困難者，得以一元以上三元以下折算
    一日，易科罰金。」比較，修正後之規定將可諭知易科罰金之罪由犯最重本刑為
    三年以下有期徒刑以下之刑之罪擴大至犯最重本刑為五年以下有期徒刑以下之刑
    之罪，雖被告所犯上開罪名原得易科罰金，惟該法條既修正如上，仍屬法律變更
    ，依刑法第二條第一項前段之規定，亦應適用修正後之規定。
三、扣案麻將牌一付、骰子三顆為被告向他人借用之物，非被告所有，業據被告供述
    在卷，故不宣告沒收。
據上論斷，應依刑事訴訟法第二百九十九條第一項前段、刑法第二條第一項前段、第
二百六十八條、修正後刑法第四十一條第一項，罰金罰鍰提高標準條例第一條前段、
第二條，判決如主文。
本案經檢察官薛維平到庭執行職務
中    華    民    國      九十        年      三      月    二十六    日
                                      臺灣臺北地方法院刑事第五庭
                                                  法  官  陳容正
右正本證明與原本無異。
如不服本判決，應於判決送達後十日內，向本院提出上訴狀。
                                                  書記官  林妙穗
中    華    民    國      九十        年      三       月   二十六      日
附錄本案論罪科刑法條全文
刑法第二百六十八條
意圖營利，供給賭博場所或聚眾賭博者，處三年以下有期徒刑，得併科三千元以下罰
金。


司法院資訊處製作；財團法人民間司法改革基金會備份。
